# Créditos {-}

### Grupo Desarrollador {-}

```{r include=FALSE}
bloqueContactos <-
    function(Nombre = 'Nombre',
             Cargo = 'Cargo',
             ruta = "./credit_figures/person_icon.jpg",
             img_alt = "person_icon_logo") {
      #
      tags <- htmltools::tags
      
      tags$div(
        tags$div(tags$img(src = ruta, alt = img_alt, class="credImagenInside"),
                 class = "credImagen"),
        tags$div(
          tags$div(tags$strong(Nombre, display='block'),
                   class = "credAutorTitulo"),
          tags$div(tags$i(Cargo, display='block'),
                   class = "credAutorCargo"),
          class = "credAutor"
        ),
        class = "credPrincipal"
      )
    }
credits_fig <- file.path('.', 'credit_figures')


crearListaLatex <- function(lista) {
  cat("\\begin{itemize}")
  for (j in seq_along(lista)) {
    cat('\\item ', lista[j])
  }
  cat("\\end{itemize}")
}
```


<hr>
**Coordinación**
<br>
```{r creditos1, echo=FALSE, warning=FALSE, results="asis"}
tag1 <- htmltools::tags

box1 <- tag1$div(
  bloqueContactos('Diego Alejandro Socha Cuitiva', 'Gerencia de proyecto',
                  './credit_figures/diego.jpeg'),
  bloqueContactos('Hilary Andrea Gómez Guerra', 'Coordinación de proyecto',
                  './credit_figures/hillary.jpeg'),
  class = "credPrincipalSup"
)
# 
box2 <- 
crearListaLatex(c('Diego Alejandro Socha Cuitiva (Gerencia de proyecto)', 
                  'Hilary Andrea Gómez Guerra (Coordinación de proyecto)'))
# 
if(knitr::is_html_output()){
  box1
} else {
  invisible(box2)
}
```

<hr>
**Apoyo**
<br>
```{r, echo=FALSE, warning=FALSE, results="asis"}
box1 <- tag1$div(
  bloqueContactos('Carlos Andres Acosta Pinto', 'Apoyo Técnico y Operativo del Proyecto',
                  './credit_figures/carlos.jpeg'),
  bloqueContactos('Daniela del Pilar Carvajal Latorre', 'Apoyo Técnico y Operativo del Proyecto',
                  './credit_figures/daniela.jpeg'),
  class = "credPrincipalSup"
)
# 
box2 <- 
crearListaLatex(c('Carlos Andres Acosta Pinto (Apoyo Técnico y Operativo del Proyecto)', 
                  'Daniela del Pilar Carvajal Latorre (Apoyo Técnico y Operativo del Proyecto)'))
# 
if(knitr::is_html_output()){
  box1
} else {
  invisible(box2)
}
```

<hr>
**Realización de encuestas**
<br>
```{r, Realización de encuestas, echo=FALSE, warning=FALSE, results="asis"}
box1 <- tag1$div(
  bloqueContactos('Carlos Guillermo Leal Jimenez', 'Profesional de equipo técnico territorial',
                  './credit_figures/guillermo.jpeg'),
  bloqueContactos('Jhonathan Felipe Venegas Parra', 'Profesional de equipo técnico territorial',
                  './credit_figures/jonathan.jpeg'),
  bloqueContactos('Nicolás Alexander Cadena Ayala', 'Profesional de equipo técnico territorial',
                  './credit_figures/nicolas.jpeg'),
  bloqueContactos('Wilder Estiben Meneses Garavito', 'Profesional de equipo técnico territorial',
                  './credit_figures/estiben.jpeg'),
  class = "credPrincipalSup"
)
 
box2 <- crearListaLatex(
  c(
    'Carlos Guillermo Leal Jimenez (Profesional de equipo técnico territorial)',
    'Jhonathan Felipe Venegas Parra (Profesional de equipo técnico territorial)',
    'Nicolás Alexander Cadena Ayala (Profesional de equipo técnico territorial)',
    'Wilder Estiben Meneses Garavito (Profesional de equipo técnico territorial)'
  )
)

if(knitr::is_html_output()){
  box1
} else {
  invisible(box2)
}
```

<hr>
**Estadística**
<br>
```{r, Estadistica, echo=FALSE, warning=FALSE, results="asis"}
box1 <- tag1$div(
  bloqueContactos('Daniel Sebastián Parra González', 'Profesional universitario del equipo técnico del proyecto', 
                  './credit_figures/daniel.jpeg'),
  class = "credPrincipalSup"
)
# 
box2 <- crearListaLatex(c('Daniel Sebastián Parra González (Profesional universitario del equipo técnico del proyecto)'))

if(knitr::is_html_output()){
  box1
} else {
  invisible(box2)
}
```

<hr>
**Comunicaciones**
<br>
```{r, Diagramacion, echo=FALSE, warning=FALSE, results="asis"}
box1 <- tag1$div(
  bloqueContactos('Fabian Oswaldo Millán Ibarra', 'Profesional de Equipo de Comunicación'),
  class = "credPrincipalSup"
)
# 
box2 <- crearListaLatex(c(
  'Julieth Fernanda Contreras Garcia (Coordinadora de Equipo de Comunicación)',
  'Fabian Oswaldo Millán Ibarra (Profesional de Equipo de Comunicación)'
))

if(knitr::is_html_output()){
  box1
} else {
  invisible(box2)
}
```

### Agradecimientos {-}

Agradecemos profundamente al Departamento Nacional de Planeación (DNP) por la inversión realizada a través del Proyecto de Inversión BPIN 2020011000020.

Agradecemos a nuestra directora la Dra. Zoraya López Díaz por su compromiso con los proyectos de inversión y su entusiasmo por el trabajo territorial llevado a cabo por nuestro equipo.

Agradecemos a los Grupos Interno de Trabajo del Fondo Nacional de Estupefacientes por brindarnos su apoyo en las diversas actividades relacionadas a acceso, contratación, viáticos, desplazamientos, y apoyo técnico en general.